【裁判字號】    97,交聲,139
【裁判日期】    970229
【裁判案由】    交管條例聲異
【裁判全文】
臺灣板橋地方法院交通事件裁定         97年度交聲字第139號
原處分機關  交通部公路總局臺北區監理所蘆洲監理站
異  議  人  甲○○
即受處分人
上列異議人因違反道路交通管理處罰條例案件，對於交通部公路
總局臺北區監理所蘆洲監理站於民國97年1 月3 日以北監蘆字第
裁46-AEW393681號所為之裁決處分（原舉發案號：臺北市政府警
察局96年12月7 日北市警交字第AEW393681 號），聲明異議，本
院裁定如下：
    主  文
異議駁回。
    理  由
一、按汽車駕駛人，駕駛執照吊扣期間駕駛小型車或機器腳踏車
    者，處新臺幣（下同）六千元以上一萬二千元以下罰鍰，並
    當場禁止其駕駛；第一項第三款、第四款之駕駛執照，均應
    扣繳之；第五款並吊銷其駕駛執照，道路交通管理處罰條例
    第21條第1 項第5 款、第4 項分別定有明文。又汽車駕駛人
    ，曾依本條例其他各條規定吊銷駕駛執照者，一年內不得考
    領駕駛執照，道路交通管理處罰條例第67條第3 項亦有規定
    。
二、原處分意旨略以：異議人即受處分人甲○○於民國96年11月
    12日晚間7 時40分許，駕駛盧潔湄所有車牌號碼為FC9-918
    號之重型機車，於臺北市○○區○○路與承德路交岔路口因
    另案交通違規，經臺北市政府警察局北投分局警備隊執勤警
    員查明係於其重型機車駕駛執照（下稱駕駛執照）吊扣期間
    駕駛上開重型機車，而於同年12月7 日以北市警交字第AEW3
    93681 號違反道路交通管理事件通知單逕行舉發，嗣異議人
    未曾提出申訴，經交通部公路總局臺北區監理所蘆洲監理站
    於97年1 月3 日以北監蘆字第裁46-AEW393681號裁決書裁決
    ，裁處異議人罰鍰六千元，並吊銷其駕駛執照，一年內不得
    考領駕駛執照。
三、異議意旨則略以：異議人因工作繁忙，故請家人於96年11月
    15日駕駛執照吊扣期限前之同年11月9 日即提前到案繳送駕
    駛執照，若異議人於本件違規日後始到案繳送駕駛執照，即
    不成立「於駕駛執照吊扣期間駕駛機器腳踏車」之違規，異
    議人對如此差異深感不滿，爰請求撤銷原處分云云。
四、經查：
(一)本件異議人前因在六個月內違規記點共達六點以上，而經原
    處分機關裁處吊扣駕駛執照一個月，並應接受道路交通安全
    講習乙節，有原處分機關96年10月9 日北監蘆字第裁46-467
    6A6042號裁決書一份在卷可按，該裁決書處罰主文第一項並
    已載明：「吊扣駕駛執照一個月，並應接受道路交通安全講
    習，駕駛執照限於96年11月8 日前繳送。」等語，並無異議
    人所稱吊扣駕照期限為96年11月15日之記載，是異議人此部
    分之主張，顯有誤會，尚乏所據。
(二)又異議人遲至96年11月9 日始到案繳送駕駛執照，已逾上開
    裁決書所定96年11月8 日之繳送駕駛執照期限，並因此遭原
    處分機關依上開裁決書處罰主文第二項第一款之規定加重處
    罰，易處吊扣駕駛執照二個月，吊扣期間自96年11月9 日起
    至97年1 月8 日止等情，復有原處分機關96年11月9 日蘆監
    字第4676A00000000-000 號駕駛執照吊扣執行單一份附卷可
    稽，是異議人已經「逾期繳送」駕駛執照，並無其所稱係「
    提前繳送」之情形甚明。
(三)異議人於上開駕駛執照吊扣期間內之96年11月12日猶駕駛重
    型機車，因另案交通違規而經警當場舉發之事實，為異議人
    所不爭執。按異議人既已將其駕駛執照繳送監理機關，自知
    其駕駛執照確已經吊扣在案，竟仍違規駕駛機車，是其有於
    駕駛執照吊扣期間駕駛機車之違規事實，亦堪認定。
五、綜上所述，異議人對其駕駛執照之繳送期限顯有誤會，並無
    其稱提前繳送之情形，是其上開所辯，自非足採。本件異議
    人既確有於駕駛執照吊扣期間駕駛機器腳踏車之事實，原處
    分機關依道路交通管理處罰條例第21條第1 項第5 款、第4
    項、第67條第3 項之規定，裁處異議人罰鍰六千元，並吊銷
    其駕駛執照，一年內不得考領駕駛執照，核無違法或不當。
    準此，本件異議為無理由，應予駁回。
六、據上論斷，應依道路交通案件處理辦法第19條，裁定如主文
    。
中    華    民    國    97    年    2     月    29    日
                            交通法庭法  官 張紹省
以上正本證明與原本無異
如不服本裁定應於送達後五日內向本院提出抗告狀
                                    書記官 周雅玲
中    華    民    國    97    年    2     月    29    日


司法院資訊處製作；財團法人民間司法改革基金會備份。
